臺灣臺東地方法院刑事判決　　　　　　　　　　　　　九十三年度易字第二四六號
　　公　訴　人　臺灣臺東地方法院檢察署檢察官
　　被　　　告　乙○○
右列被告因竊盜案件，經檢察官提起公訴（九十三年度偵字第二一一九號），本院判
決如左：
    主  文
乙○○共同竊盜，處有期徒刑壹年。
    事  實
一、乙○○與丁○○（另由檢察官為緩起訴處分）共同意圖為自己不法所有之犯意聯
    絡，於民國九十一年十一月二十六日上午八時許，由乙○○聯絡不知情之丙○○
    ，委託其駕駛車牌號碼ＶＯ－九六六號之大貨吊車，於同日晚間六時許至臺東縣
    臺東市知本陸橋，與丁○○會合後，由丁○○帶同丙○○至該陸橋附近農地旁戊○○所有之挖土機（廠牌：三菱、型號：ＭＳ一四○、車身噴漆電話號碼：二二
    三五三三、二二五二八三號）擺放處，以上揭大貨吊車加以吊走竊取，得手後欲
    將該挖土機載至高雄縣大寮鄉○○路永祥加油站附近途中，嗣於翌日凌晨一時許
    ，丙○○及丁○○載運上開挖土機行經臺東縣警察局森永派出所前，為警攔查而
    丁○○下車逃逸，始悉上情。
二、案經臺東縣警察局大武分局報請臺灣臺東地方法院檢察署檢察官偵查起訴。
    理  由
一、訊據被告乙○○則矢口否認有何竊盜犯行，辯稱略以：我沒有叫丙○○、丁○○
    去載運挖土機云云。然查：前開挖土機失竊之事實，有證人戊○○之證述及贓物
    認領保管單一紙附卷可稽，又被告於案發前一、二日曾撥打電話給丙○○，並聯
    繫拖吊挖土機之相關事宜等情，業據證人丙○○到庭證述明確，此外並有同案共
    犯即證人丁○○到庭證稱，案發當天有撥打電話給證人丙○○，而於拖吊挖土機
    之前並不認識證人丙○○，而證人丙○○之聯繫電話亦為被告所提供，核與證人
    丙○○於偵查中所述，不知道案發當天帶伊去載挖土機之人姓名，載挖土機前並
    不認識證人丁○○等語相符，此外並有證人丙○○、丁○○所使用之行動電話單
    向通聯二紙附卷可稽，另證人丙○○證稱，當天早上八時許被告有撥打電話給伊
    聯絡拖吊挖土機事宜，其時點亦與前開通聯紀錄上，同案共犯即證人丁○○於案
    發當日早上八時五十二分許撥打電話給被告之時間大致相符，果證人丁○○與丙○○於案發前即已相識，何以證人丙○○於被警方查獲時未能即時供出證人丁○○之姓名，況由該日之通聯紀錄觀之，證人丙○○、丁○○確於案發當日有密切
    聯繫，二人既不相識，何以會有密切聯繫之必要，至於證人丙○○通聯紀錄中未
    有被告電話之撥打紀錄，亦係因卷附之通聯資料係單向通聯，亦核與證人丙○○
    所言，係由被告撥打電話給伊相符，參以其後果然發生之竊取前開挖土機情事，
    是證人丙○○、丁○○係透過被告聯繫而至前開地點竊取挖土機等情，應堪認定
    ；又而被告乙○○自承，曾經委託證人丙○○載運廢鐵，本身從事廢鐵買賣業務
    ，足認被告乙○○確實知悉如何變賣挖土機以牟取利益，參以前開遭竊之挖土機
    價值甚高，且有體積龐大、運送不易、用途有限等特性，加之挖土機銷贓管道特
    殊，因此，竊取挖土機非竊取一般車輛所可比擬，除須先選定作案目標外，尚應
    準備運輸之工具、藏放地點等事宜，是僅有平日職業上有處理挖土機必要之人始
    得處理相關竊盜、銷贓事宜，而證人丁○○本已失業，當時亦非經營廢鐵買賣，
    益證證人丁○○供稱其與被告乙○○共同竊盜乙節非虛，是被告乙○○所辯顯係
臨訟卸責之詞，而無足採。綜上，本件被告之竊盜犯行事證已甚明確，自堪認定
    。
二、核被告乙○○所為，均係犯刑法第三百二十條第一項之竊盜罪。被告與證人丁○○間就前開犯行，有犯意聯絡及行為分擔，為共同正犯。被告利用不知情之丙○○竊取挖土機，應成立間接正犯。爰審酌被告犯罪之動機、目的、手段、竊得挖
    土機一輛、惟該挖土機價值不菲、本案係由被告乙○○係實施竊盜之主犯，因犯
    罪所得之利益，前開犯罪對被害人造成之損害，被告犯後否認犯行之態度等一切
    情狀，分別量處如主文所示之刑。
三、據上論斷，應依刑事訴訟法第二百九十九條第一項前段，刑法第二十八條、第三
    百二十條第一項，罰金罰鍰提高標準條例第一條前段，判決如主文。
本案經檢察官甲○○到庭執行職務。
中      華      民      國    九十四    年      四      月    二十六    日
                                臺灣臺東地方法院刑事第一庭
                                    審判長法  官  洪兆隆
                                          法  官  黃珮茹
                                          法  官  呂煜仁
右正本證明與原本無異。
如不服本判決，應於判決送達後十日內向本院提出上訴狀。（須附繕本）
「切勿逕送上級法院」
                                          書記官  王敏玉
中      華      民      國    九十四    年      四      月    二十六    日
附錄本案論罪科刑法條全文：
中華民國刑法第三百二十條
 (普通竊盜罪、竊佔罪)
意圖為自己或第三人不法之所有，而竊取他人之動產者，為竊盜罪，處五年以下有期
徒刑、拘役或五百元以下罰金。
意圖為自己或第三人不法之利益，而竊佔他人之不動產者，依前項之規定處斷。
前二項之未遂犯罰之。
